【裁判字號】    92,簡上,147
【裁判日期】    920801
【裁判案由】    損害賠償
【裁判全文】
臺灣臺北地方法院民事判決  九十二年簡上字第一四七號
    上  訴  人  乙○○
    被上訴人    甲○○即江龍.
右當事人間損害賠償事件，上訴人對於本院新店簡易庭第一審判決（民國九十一年十
二月十六日，九十一年度店簡字第四０七號）提起上訴，本院判決如左：
    主    文
上訴駁回。
第二審訴訟費用由上訴人負擔。
    事    實
壹、上訴人方面
一、聲明：（二審卷第十三頁）
  (一)原判決第二項廢棄。
  (二)上開廢棄部分，被上訴人應給付上訴人新台幣（以下同）十七萬一千元，及自民
    國八十九年十一月二十四日起至清償日止，按年利率百分之五計算之利息。
  (三)上訴人願供擔保請准宣告假執行。
  (四)訴訟費用由被上訴人負擔。
二、陳述：除與原審判決記載相同者予以引用外，補稱：
  (一)關於６Ａ─七二四三號小客車（下稱：本件汽車）瑕疵方面：
    上訴人與被上訴人間汽車買賣合約內寫明無安全結構問題，但嗣後發現該車安全
    結構具有瑕疵，上訴人自得依民法三百六十條規定請求賠償（見二審卷第五八頁
    ）。汽車瑕疵由上訴人與名遠汽車有限公司之對話錄音即可證明（見二審卷第六
    一頁）。
  (二)關於交通費之部分：
    上訴人購買本件汽車原係為作為計程車營業之用，故要求被上訴人繳銷車牌，後
    因身體有病故改做為交通工具，供上下班之用。然因尚未使用即有問題，所以後
    來根本沒有用（見四八頁）。迄今每日仍支出車資二百元（第十五頁）
  (三)關於慰撫金之部分：
    被上訴人發現車輛無法使用，先以電話通知被上訴人，並無回應，去合約上住址
    找，亦未尋獲。其後多方打聽始得與上訴人聯絡，惟上訴人雖親口答應解決，迄
    無行動。被上訴人之多次欺騙對於上訴人之身體健康影響甚大，精神甚為痛苦，
    為此請求慰撫金（見第五二頁）
  (四)我是依照買賣契約主張交通費損失及慰撫金。（第四八頁）。
三、證據：除援用原審所提證據外，補充：
    名片一張、電話錄音帶一捲、譯文一份。聲請訊問名遠汽車公司經理蔡碧香。
貳、被上訴人方面：
一、聲明：（二審卷第三０頁）
    上訴駁回。第二審訴訟費用由上訴人負擔。如受不利判決，請准供擔保免為假執
    行。
二、陳述：除與原審判決記載相同者予以引用外，補稱：
  (一)關於違約部分：
    被上訴人與上訴人就本件汽車達成買賣合意前，被上訴人已據實告知該車前方曾
    有過撞擊，故以低於當時市價壹拾玖萬甚多之玖萬伍仟元之低價賣與上訴人（第
    三一頁）。且上訴人當時有試車，應對該車滿意才會願意買受。況上訴人買受「
    中古」的東西，自應知道須負擔買「中古」東西之風險。被上訴人依車況交車，
    並依當時情形，保證無泡水車、無安全結構之問題，該車一切正常、該車前方向
    碰撞過，則被上訴人如何有違約之情事。本件汽車車況良好，此由其年度檢驗均
    合格，否則不會發牌可知；且該車之大樑應有修，否則開起來會歪（見第三一、
    三二頁）。
  (二)關於原審認識用法之部分：
    原審法院依上訴人所提出之錄音帶中之蔡經理所述，而認本件汽車之「大樑有撞
    到，但是沒有修」，執為被上訴人有違「無安全結構問題」，而判命被上訴人應
    賠償違約金壹萬元，惟蔡經理為何人？未經傳訊庭做證，又未具結，其人所言能
    信乎？又該錄音帶何時錄？又係針對哪一部車？況依名遠汽車有限公司回函，亦
    不能確定為本件汽車，且時間久遠，早已不復記憶。原審判決顯有違誤。（見三
    四、三五頁）
  (三)關於交通費之部分：
    汽車無牌就不能上路，惟本件汽車買賣契約成立時，上訴人卻要求被上訴人繳銷
    該車兩面車牌，迄今上訴人仍未重新申領牌照，則該車如何有做為交通工具之可
    能？如何請求交通費？（第三六至三七頁）
  (四)關於精神慰撫金之部分：
    上訴人因找不到被上訴人之精神痛苦，並不符合民法所得請求非財產上損害賠償
    之規定，自不應准許。（第三七頁）
三、證據：除援用原審所提證據外，補充：
    汽車電腦資料一份
    理    由
一、上訴人起訴、上訴主張：
    上訴人於八十九年十一月二十四日，向被告購買本件中古轎車乙部，當場給付定
    金新台幣（以下同）五千元。惟交車後，原告即發現該車大樑等多項零件受損，
    安全結構有瑕疵。被告違背契約所「無安全結構問題」。因訴請被告賠償下列金
    錢：
    (1)違約金：一萬元及自九十一年八月二日（書狀送達次日）起之法定利息。（此
      部分上訴人勝訴，被上訴人未上訴）
    (2)每日以計程車代步，五百零五日，交通費共計壹拾萬零壹仟元。
    (3)精神慰撫金陸萬元。
二、被上訴人則以：
    本件汽車並無上訴人所述瑕疵，且上訴人在交車前有試車，車況符合要求。上訴
    人買車時即繳銷牌照，不可能上路，何來交通費損失？且其主張慰撫金亦於法不
    合。
三、交通費方面：
    上訴人既自承本件汽車牌照已繳回去，因為本來要做營業車使用，後來因為還沒
    使用就有問題，所以根本沒有用（見第四八頁）。則上訴人根本不可能駕駛本件
    汽車行駛，其請求每日交通費二百元，五百零五日共十萬零一千元，即與事實不
    符。
四、慰撫金方面：
    上訴人既自承依據雙方汽車買賣契約合約，請求慰撫金六萬元（第四八頁）；惟
    買賣契約並無慰撫金之約定（影本見二審卷第六０頁），則上訴人此部分請求亦
    無法律上依據。
五、從而，上訴人依據買賣契約訴請被上訴人賠償上訴聲明所示金額，為無理由，應
    予駁回；原審所為上訴人敗訴判決，合於法律規定，上訴意旨認為原判決不當，
    聲請廢棄改判，為無理由，應予駁回。
六、因本案事證已臻明確，雙方其餘主張陳述及所提之證據，均毋庸再予審酌，附此
    說明。（本件係二審確定案件，不必就假執行事項另為裁判）
七、據上論結，本件上訴為無理由，依民事訴訟法第四百三十六條之一第三項、第四
    百四十九條第一項、第七十八條，判決如主文。（一、二審訴訟費用係法院所收
    取之各項費用，不含律師費等費用。）
中      華      民      國    九十二    年      八     月       一      日
                                  臺灣臺北地方法院民事第二庭
                                      審判長法官  丁蓓蓓
                                            法官  洪純莉
                                            法官  吳燁山
右正本證明與原本相符。
不得上訴第三審。（參見民事訴訟法第四百三十六條之二、第四百六十六條）
中      華      民      國    九十二    年      八      月      一      日
                                      法院書記官  柯月英


司法院資訊處製作；財團法人民間司法改革基金會備份。
